臺灣彰化地方法院刑事判決　　　　　　　　　　　　　九十四年度易字第一三九號
　　公　訴　人　臺灣彰化地方法院檢察署檢察官
　　被　　　告　乙○○
右列被告因違反毒品危害防制條例案件，經檢察官提起公訴（九十三年度毒偵字第四
七五一號）及移送併案審理（九十四年度毒偵字第二一六號），被告於本院準備程序
中就被訴事實為有罪之陳述，經本院合議庭裁定改依簡式審判程序審理，並判決如左
：
    主  文
乙○○連續施用第二級毒品，累犯，處有期徒刑拾月，扣案之第二級毒品安非他命貳
拾壹包（合計毛重貳拾貳點陸公克）沒收銷燬之。
    事  實
一、乙○○前因施用毒品案件，經本院裁定送觀察、勒戒後，認有繼續施用毒品之傾
    向，由臺灣彰化地方法院檢察署檢察官聲請強制戒治並提起公訴，於民國九十年
    二月十二日經本院以八十九年度員簡字第二五九號判決判處有期徒刑五月確定，
    已於九十一年八月十九日易科罰金執行完畢；強制戒治部分則經本院以八十九年
    度毒聲字第二四七五號裁定令入戒治處所施以強制戒治，於九十年六月二十八日
    停止戒治出所付保護管束，並於同年十一月二十五日保護管束期滿未經撤銷視為
    執行完畢釋放；再因施用毒品案件，於九十三年七月二十三日經本院以九十三年
    度員簡字第二五一號判決判處有期徒刑六月，於同年八月六日及十一日分別送達
    乙○○及檢察官，並於同年月二十三日確定，已於九十四年三月三十日易科罰金
    執行完畢。猶不思悔改，於前揭強制戒治執行完畢釋放後五年內，復基於施用第
    二級毒品安非他命之概括犯意，自九十三年八月七日起，至九十四年四月十四日
    下午五時許止，在其位於彰化縣員林鎮○○里○○路○段東北巷一０五號之居所
    ，以將安非他命置於球型玻璃吸管中，再點火加熱使產生煙霧吸用之方式，連續
    施用第二級毒品安非他命多次，頻率為每天施用一次。期間內先於九十三年十二
    月九日下午七時五十分許，在前開居所為警查獲，並當場扣得其所有之第二級毒
    品安非他命二十包（合計毛重二二‧一公克）；又於九十四年一月四日下午三時
    許，在前開居所為警再次查獲，並當場扣得其所有之第二級毒品安非他命一包（
    毛重○‧五公克）；另起訴後於九十四年三月十八日及四月十五日分別因入監執
    行及拘提到案後進入臺灣彰化看守所時採驗其尿液均呈安非他命類陽性反應，而
    於本院審理中供出上情。
二、案經彰化縣警察局員林分局報告臺灣彰化地方法院檢察署檢察官偵查起訴，及彰
    化縣警察局田中分局報告臺灣彰化地方法院檢察署檢察官移送併案審理。
    理  由
一、被告乙○○於準備程序中，先就右揭犯罪事實為有罪之陳述，且所犯係死刑、無
    期徒刑、最輕本刑為三年以上有期徒刑以外之罪，經本院合議庭依刑事訴訟法第
    二百七十三條之一第一項之規定，裁定由法官一人獨任進行簡式審判程序，合先
    敘明。
二、右揭犯罪事實，業據被告於本院審理中坦承不諱，且被告於前揭時地四次獲案後
    ，經採其尿液送驗之結果，均呈甲基安非他命陽性反應，有彰化縣警察局員林、
    田中分局委託檢驗尿液代號與真實姓名對照認證單、彰化縣衛生局九十三年十二
    月二十日煙檢字第九三四二九八號、九十四年一月十七日煙檢字第九四○一○七
    號煙毒尿液檢驗成績書、詮昕科技股份有限公司濫用藥物尿液檢驗報告各一紙、
    檢體採收紀錄表影本、中山醫學大學附設醫院藥物濫用檢測中心尿液篩檢檢驗報
    告影本各二紙附卷可稽；又扣案之半透明結晶物二十一包，經查獲員警以聯勤二
    ０四廠製造之煙毒檢驗Ａ包試劑初步檢驗結果，均呈安非他命反應，應為安非他
    命（合計毛重二二‧六公克）無訛，此有彰化縣警察局員林、田中分局查獲涉嫌
    毒品危害防制條例初步檢驗報告單各一紙在卷可按；再參以施用第二級毒品甲基
    安非他命極易成癮，並產生強烈心理渴求，極難戒絕，濫用後會有心悸、頭痛、
    胸痛、昏迷等症狀等情，足徵被告自白與事實相符，堪予採信。而被告前因施用
    毒品案件，經本院裁定送觀察、勒戒後，認有繼續施用毒品之傾向，再經本院以
    八十九年度毒聲字第二四七五號裁定令入戒治處所施以強制戒治，於九十年六月
    二十八日停止戒治出所付保護管束，並於同年十一月二十五日保護管束期滿未經
    撤銷視為執行完畢釋放，有臺灣高等法院被告前案紀錄表一份在卷可按，被告於
    前揭強制戒治執行完畢釋放後五年內，再犯施用毒品犯行，亦堪認定。本案事證
    已臻明確，被告施用第二級毒品安非他命犯行堪予認定，應依法論科。
三、按確定判決既判力之時點，係以最後審理事實法院宣示判決時為準，因最後審理
    事實法院宣示判決後始行發生之事實，非該法院所得審判，即為該案判決之既判
    力所不能及。而簡易判決因其不經言詞辯論，故並不經宣示判決程序（刑事訴訟
    法第二百二十四條），不經宣示之裁判必經合法送達始生效力，故應以最初送達
    之日期為既判力之時點。查被告前因施用毒品案件經本院以九十三年度員簡字第
    二五一號判決判處有期徒刑六月，雖於九十三年八月二十三日始確定，惟該判決
    已於同年月六日送達乙○○，依前揭說明，該判決既判力時之效力應僅至九十三
    年八月六日，該日之後之犯罪事實，既非既判力效力所及，自得由本院加以審判
    。核被告所為，係犯毒品危害防制條例第十條第二項之施用第二級毒品罪。其為
    供己施用而於施用前後持有安非他命之低度行為，為其施用之高度行為所吸收，
    不另論罪。又被告先後多次施用第二級毒品犯行，時間緊接，所犯為構成要件相
    同之罪名，顯係基於概括犯意反覆為之，應依連續犯之規定，論以一罪，並依法
    加重其刑。被告前開犯罪事實中，除自九十三年八月七日起至同年十二月九日凌
    晨四時許止，連續施用安非他命多次之犯行經檢察官提起公訴外，其餘部分之犯
    行雖未據檢察官提起公訴，惟該部分犯行與起訴經本院論罪部分有連續犯裁判上
    一罪之關係，部分犯行並經檢察官移送併案審理，自為起訴效力所及，應由本院
    併予審理，附此敘明。又查被告曾因施用毒品案件，經本院以八十九年度員簡字
    第二五九號判決判處有期徒刑五月確定，已於九十一年八月十九日易科罰金執行
    完畢，有臺灣高等法院被告前案紀錄表乙紙附卷可憑，其受此有期徒刑執行完畢
    後，五年以內再犯有期徒刑以上之罪，為累犯，應依法遞予加重其刑。爰審酌被
    告前因施用毒品案件，經法院二次判刑確定，第二次犯行之判決甫於九十三年八
    月六日送達被告，竟隨即於翌日復行施用毒品，且本次犯罪期間內二次為警查獲
    仍不知戒除毒癮，足見被告自制能力尚有未足，有接受相當期間監禁教化之必要
    ，以促其及早矯正吸毒惡習；惟念及被告犯罪之動機、目的係因施用毒品之習性
    難以戒除，其犯罪手段僅係戕害自己之身心、施用毒品次數、時間及犯罪後雖坦
    承犯行，但係經本院拘提始到案之態度等一切情狀，量處如主文所示之刑，以資
    懲儆。扣案之安非他命二十一包（合計毛重二二‧六公克），核屬毒品危害防制
    條例第二條第二項第二款之第二級毒品，應依同條例第十八條第一項前段之規定
    ，沒收銷燬之。
據上論斷，應依刑事訴訟法第二百七十三條之一第一項、第二百九十九條第一項前段
，毒品危害防制條例第十條第二項、第十八條第一項前段，刑法第十一條前段、第五
十六條、第四十七條，判決如主文。
本案經檢察官甲○○到庭執行職務。
中      華      民      國    九十四    年      四      月    二十九    日
                                臺灣彰化地方法院刑事第一庭
                                    法      官  吳  永  梁
右正本證明與原本無異。
如不服本判決，應於判決送達後十日內向本院提出上訴狀( 須附繕本 )。
                                    法院書記官  陳  美  敏
中      華      民      國    九十四    年      五      月      二      日
附錄論罪科刑法條全文：
毒品危害防制條例第十條
施用第一級毒品者，處六月以上五年以下有期徒刑。
施用第二級毒品者，處三年以下有期徒刑。
